---
title: "Assignment 1"
author: "Sivert Jakobsen"
date: "11 11 2020"
output: html_document
---

```{r setup, include=FALSE}
knitr::opts_chunk$set(echo = TRUE)
```

## Introduksjon 
Haun et al. (2019) samlet inn data fra 30 menn i høyskolealer for å se på effekten av 6 uker med styrketrening med høy motstand hvor han så på hvordan flere fysiologiske parametere forandret seg. Etter pre-test ble de 20 med lavest og høyest respons delt inn i to grupper, HIGH- og LOW-responders.
<br />
<br />
I del 1 av denne oppgaven skal jeg reprodusere Table 1 i Haun et al. (2019). I del 2 vil jeg kalkulere reliabiliteten fra fysiologiske labben ut ifra resultatene vi fikk. 

```{r echo=FALSE, message=FALSE, warning=FALSE}
# Last ned package, begge delene
library(tidyverse)
library(knitr)
library(readxl)
```

## Del 1 - reproduser tabell

```{r echo=FALSE, message=FALSE, warning=FALSE}
# Last ned og lagre data i mappe "data"
download.file(url = "https://ndownloader.figstatic.com/files/14702420", 
              destfile = "./data/hypertrophy.csv")


hypertrophy <- read_csv("./data/hypertrophy.csv")

# Velg data
var_interest <- c("SUB_ID", "GROUP", "CLUSTER", "AGE", "T1_BODY_MASS", 
                  "PERCENT_TYPE_II_T1", "Squat_3RM_kg", "DXA_LBM_1",
                  "DXA_FM_T1", "SQUAT_VOLUME")

# Lagre i nytt datasett 
hyp2 <- hypertrophy %>%
  select(all_of(var_interest))

# Tabell
hyp2 %>%
  filter(!is.na(CLUSTER)) %>% # Fjern NA
  
  select(-GROUP) %>% # Fjern GROUP
  
  pivot_longer(names_to = "variable",
               values_to = "value",
               cols = AGE:SQUAT_VOLUME) %>% # Gjør data til longer format
  
  group_by(CLUSTER, variable) %>%
  summarise(m = mean(value),
            s = sd(value)) %>%
  mutate(ms = paste(round(m, 1),
                    " (",
                    round(s, 1),
                    ")", sep = ""),
         CLUSTER = factor(CLUSTER, levels = c("LOW", "HIGH"),
                          labels = c("LOW (n = 10)",
                                     "HIGH (n = 10)")),
         
         variable = factor(variable,
                           levels = c("AGE",
                                      "T1_BODY_MASS",
                                      "DXA_LBM_1",
                                      "DXA_FM_T1",
                                      "PERCENT_TYPE_II_T1",
                                      "Squat_3RM_kg",
                                      "SQUAT_VOLUME"),
                           labels = c("Age (years)",
                                      "Body mass (kg)",
                                      "LBM (kg)",
                                      "FM (kg)",
                                      "Type II (%)",
                                      "Squat 3RM (kg)",
                                      "Total training volum (kg)"))) %>%
  select(-m, -s) %>%
  
  pivot_wider(names_from = CLUSTER,
              values_from = ms) %>%
  arrange(variable) %>%
  select(variable, 'LOW (n = 10)', 'HIGH (n = 10)') %>%
  
  kable (caption = "Table 1: Baseline characteristics at PRE and back squat training volume between clusters",
         col.names = c("", "LOW (n = 10)", "HIGH (n = 10)"))  
```

## Del 2 - reliabilitet og smallest worthwile change

```{r echo=FALSE, message=FALSE, warning=FALSE}
# Last inn data fra mappen "data"
Plotteskjema <- read_excel("./data/Plotteskjema_Vo2maks_laktatprofil_gruppe1.xlsx")

# Velg data og formater
vo2 <- Plotteskjema %>%
  select(subject, timepoint, vo2.max) %>% #Valg av data
  drop_na() %>% # Fjerna NA
  pivot_wider(names_from = timepoint, values_from = vo2.max) # Formatere tabell for videre jobbing 

# Geregn teknisk error
vo2 %>%
  mutate(change = t2 - t1) %>%
  group_by() %>%
  summarise(sd.change = sd(change), 
            mean.test = mean(c(t1, t2)), 
            te.abs = (sd.change / sqrt(2)), 
            te.relative = (te.abs / mean.test) * 100) %>%
  kable(caption = "Table 2: Typical error",
        col.names = c("SD change",
                      "Mean",
                      "te.abs",
                      "te.relative"),
        digits = c(2, 2, 2, 2))


```

```{r echo=FALSE, message=FALSE, warning=FALSE}
# SD og smallest worthwile change
vo2 %>%
  rowwise() %>% # Grupere data etter rader
  mutate(m = mean(c(t1, t2))) %>%
  ungroup() %>%
  summarise(sd = sd(m), 
            swc = 0.2 * sd) %>%
  kable(caption = "Table 3: Smallest worthwile change",
        col.names = c("SD",
                      "Smallest worthwile change"),
        digits = c(2, 2))
```

